【裁判字號】    99,易,825
【裁判日期】    990914
【裁判案由】    竊盜
【裁判全文】
臺灣苗栗地方法院刑事判決               99年度易字第825號
公  訴  人  臺灣苗栗地方法院檢察署檢察官
被      告  乙○○
上列被告因竊盜案件，經檢察官提起公訴（99年度偵字第3901號
），本院依簡式審判程序判決如下：
    主  文
乙○○共同竊盜，累犯，處有期徒刑肆月。又攜帶兇器竊盜，累
犯，處有期徒刑柒月；扣案之鋼製鋸片壹片沒收。應執行有期徒
刑拾月；扣案之鋼製鋸片壹片沒收。
    犯罪事實及理由
一、犯罪事實：
（一）乙○○素行不佳，有下列構成累犯之前科紀錄：因贓物
      案件，經本院於民國89年11月8 日以89年度易字第891 號
      判決，判處有期徒刑7 月，上訴後，經台灣高等法院台中
      分院於90年4 月11日以90年度上易字第46號判決，駁回上
      訴並確定。因竊盜案件，經台灣高等法院台中分院於91
      年9 月4 日以91年度上易字第1317號判決，判處有期徒刑
      1 年，強制工作3 年確定。因寄藏贓物案件，經本院於
      90年8 月27日以90年度易字第272 號判決，判處有期徒刑
      5 月，上訴後，經台灣高等法院台中分院於90年12月28日
      以90年度上訴字第2128號判決，駁回上訴並確定。因施
      用毒品案件，經本院於90年12月25日以90年度易字第310
      號判決，判處有期徒刑6 月，於91年3 月3 日撤回上訴確
      定。因竊盜案件，經本院於91年2 月15日以90年度訴字
      第216 號判決，判處有期徒刑11月，上訴後，經台灣高等
      法院台中分院於91年6 月26日以91年度上訴字第577 號判
      決，駁回上訴，於91年7 月19日確定。嗣上開五案件，經
      台灣高等法院台中分院於91年12月5 日以91年度聲字第93
      0 號裁定，定其應執行刑為有期徒刑3 年1 月，入監服刑
      後，於95年9 月28日假釋出監，於96年1 月15日假釋期滿
      未被撤銷，視為執行完畢。
（二）乙○○猶不知悔改，有下列之竊盜犯行：
    乙○○與綽號「香腸」之周崇瑞（由檢察官另案偵辦），
      共同基於意圖為自己不法所有之犯意聯絡，於99年7 月17
      日下午1 時許，一同前往苗栗縣苗栗市○○路433 巷2 之
      3 號「九福大樓」之6 樓頂，由乙○○在旁把風，周崇瑞
      爬上該樓頂之水塔處，以不詳方式，竊取避雷針4 支，得
      手後，交由乙○○帶回其苗栗縣苗栗市○○里○○街1 巷
      20號住處藏放。
    乙○○另基於為自己不法所有之意圖，於翌日（即18日）
      下午5 時許，獨自前往該大樓6 樓頂之水塔處，持在客觀
      上可供兇器使用之鋼製鋸片，竊取該避雷針插座1 個（球
      型頭），得手後，亦攜回其上開住處，作為其住家避雷使
      用。
    嗣苗栗縣警察局刑警大隊員警，接獲秘密證人A1檢舉乙○
      ○竊取該大樓所有之避雷針，持本院核發之搜索票，於99
      年7 月20日上午9 時30分許，至乙○○上開住處搜索，當
      場扣得乙○○所有之行竊工具鋼製鋸片1 片，及所竊得之
      避雷針2 支、避雷針之插座頭1 個（已發還該大樓住處甲
      ○○保管）等物品。
（三）案經苗栗縣警察局移送台灣苗栗地方法院檢察署檢察官偵
      查起訴。
二、證據名稱：
（一）被告乙○○於警詢時及偵、審中之自白。
（二）秘密證人A1於警詢時之證述。
（三）證人甲○○於警詢時之證述，及領回失竊避雷針、插座所
      出具之贓物認領保管單2紙。
（四）竊盜現場及避雷針等照片共19張。
（五）扣案之鋼製鋸片1 片。
（六）臺灣高等法院被告前案紀錄表、臺灣苗栗地方法院檢察署
      刑案資料查註紀錄表。
三、量刑理由：
    被告乙○○於犯罪事實欄（二）之所為，係犯刑法第320
    條第1 項之普通竊盜罪；於犯罪事實欄（二）之所為，則
    係犯刑法第321 條第1 項第3 款之攜帶兇器竊盜罪。被告乙
    ○○於犯罪事實欄（二）之竊盜犯行，與周崇瑞有犯意聯
    絡及行為分擔，應論以共同正犯。查被告乙○○有犯罪事實
    欄（一）之科刑及執行紀錄，有上開前科表在卷足憑，其於
    有期徒刑執行完畢後5 年內，故意再犯本件有期徒刑以上刑
    之2 罪，均累犯，皆應依刑法第47條第1 項之規定，各加重
    其刑。被告乙○○所犯上開2 罪，犯意各別，行為互殊，應
    分論併罰。爰審酌被告乙○○有多次犯罪之前科紀錄，足見
    其人素行不佳，不知悔改，一再竊取他人財物，危害當地社
    會治安，迄今未與被害人成立民事和解，理應重罰，惟念其
    犯後能坦白承認，節省有限之司法資源，及所竊得財物價值
    大小等一切情狀，分別量處如主文所示，並定其應執行之刑
    ，以資懲儆。至扣案之鋼製鋸片1 片，係被告乙○○所有，
    供其於犯罪事實欄（二）之行竊時所用之工具，應依刑法
    第38條第1 項第2 款之規定，予以宣告沒收。
四、應適用之法條：
（一）刑事訴訟法第273 條之1 第1 項、第299 條第1 項前段、
      第310 條之2、第454條第1項。
（二）刑法第28條、第320 條第1 項、第321 條第1 項第3 款、
      第47條第1 項、第51條第5 款。
（三）刑法施行法第1條之1。
五、本判決係依刑事訴訟法第310 條之2 、第454 條第1 項製作
    ，依法僅記載當事人欄、主文、犯罪事實、證據名稱以及應
    適用之法條，其中犯罪事實部分，依同法第308 條之修正立
    法理由，亦僅記載犯罪構成要件事實，關於刑罰加重事由（
    含累犯在內）免予記載（法院辦理刑事訴訟案件應行注意事
    項第144 點參照），但仍於主文予以表明，並於應適用之法
    條欄予以引用。如不服本判決，應於判決送達之日起10日內
    ，向本院提起上訴。
本案經檢察官林俊杰到庭執行職務。
中    華    民    國    99    年    9     月    14    日
                     刑事第三庭  法  官  柳章峰
以上正本證明與原本無異。
如不服本判決應於收受判決後10日內向本院提出上訴書狀，並應
應敘述具體理由。其未敘述上訴理由者，應於上訴期間屆滿後20
日內向本院補提理由書( 均須按他造當事人之人數附繕本) 「切
勿逕送上級法院」。告訴人或被害人如對本判決不服者，應具備
理由請求檢察官上訴，其上訴期間之計算係以檢察官收受判決正
本之日期為準。
                                 書記官  陳采瑜
中    華    民    國    99    年    9     月    14    日
附記論罪之法條全文：
刑法第320條第1項（普通竊盜罪）
意圖為自己或第三人不法之所有，而竊取他人之動產者，為竊盜
罪，處5年以下有期徒刑、拘役或5百元以下罰金。
刑法第321條（加重竊盜罪）
犯竊盜罪而有左列情形之一者，處6 月以上、5 年以下有期徒刑
：
一、於夜間侵入住宅或有人居住之建築物、船艦或隱匿其內而犯
    之者。
二、毀越門扇、牆垣或其他安全設備而犯之者。
三、攜帶兇器而犯之者。
四、結夥三人以上而犯之者。
五、乘火災、水災或其他災害之際而犯之者。
六、在車站或埠頭而犯之者。
前項之未遂犯罰之。

司法院資訊處製作；財團法人民間司法改革基金會備份。
